臺灣彰化地方法院刑事判決　　　　　　　 100年度訴字第74號
公　訴　人　臺灣彰化地方法院檢察署檢察官
被　　　告　紀承茂
上列被告因違反毒品危害防制條例案件，經檢察官提起公訴（99
年度毒偵字第2414號），本院依簡式審判程序判決如下：
    主  文
紀承茂施用第一級毒品，累犯，處有期徒刑玖月。又施用第二級
毒品，累犯，處有期徒刑伍月。應執行有期徒刑壹年。
    事  實
一、紀承茂前於民國90年間曾因施用毒品案件，經送強制戒治後
    ，於91年9月14日執行完畢釋放。再於94年間因施用第一級
    毒品案件，經本院判處有期徒刑1年確定，而其入監執行後
    ，於95年5月26日執行完畢。詎仍不知悔改，復基於施用第
    一級毒品海洛因之犯意，於99年8月7日13時30分許，在其彰
    化縣田中鎮○○里○○路127號住處內，以將海洛因加水混
    合置入針筒後再予施打手臂之方式，施用海洛因1次。另基
    於施用第二級毒品甲基安非他命之犯意，於99年8月7日12時
    許，在其上開住處內，以將甲基安非他命置於鋁箔紙上，再
    點火燒烤而吸食所產生煙霧之方式，施用甲基安非他命1次
    。嗣經警於99年8月7日19時許依法採集其尿液送驗，結果呈
    嗎啡及甲基安非他命陽性反應，始悉上情。
二、案經彰化縣警察局北斗分局報告臺灣彰化地方法院檢察署檢
    察官偵查起訴。
    理  由
一、被告紀承茂於準備程序中，先就前揭犯罪事實為有罪之陳述
    ，且所犯係死刑、無期徒刑、最輕本刑為3年以上有期徒刑
    以外之罪，經本院合議庭依刑事訴訟法第273條之1第1項之
    規定，裁定由受命法官獨任進行簡式審判程序，合先敘明。
二、訊據被告紀承茂對於上揭施用第一級毒品海洛因、第二級毒
    品甲基安非他命之犯行均坦承不諱，且經警於99年8月7日19
    時許依法採集其尿液送驗，結果呈嗎啡及甲基安非他命陽性
    反應乙節，有尿液檢體採集送驗紀錄表及詮訢科技股份有限
    公司濫用藥物尿液檢驗報告各1紙附卷可按，足徵被告之自
    白與事實相符。又按修正毒品危害防制條例就施用毒品者，
    僅於「初犯」及「5年後再犯」二種情形，有其追訴條件之
    限制，即須於初犯經觀察、勒戒或強制戒治釋放後，5年內
    均無施用毒品之行為，始能認其前所實施之觀察、勒戒或強
    制戒治已足遮斷毒癮，而得於5年後再犯時，再予適用初犯
    之規定，重行觀察、勒戒等程式；倘5年內已經再犯，被依
    法追訴處罰，縱其第3次（或第3次以上）施用毒品之時間在
    初犯釋放5年以後，即與「5年後再犯」之情形有別，且因已
    於「5年內再犯」，顯見其再犯率甚高，原實施觀察、勒戒
    或強制戒治，已無法收其實效，而無5年戒斷期之存在，自
    無再經觀察、勒戒及強制戒治之必要，應由檢察官逕行起訴
    ，最高法院95年度台非字第59號判決、95年度台非字第65
    號判決及95年度第7次刑事庭會議決定足供參照。查本件被
    告前於90年間曾因施用毒品案件，經送強制戒治後，於91年
    9月14日執行完畢釋放；再於94年間因施用第一級毒品案件
    ，經本院判處有期徒刑1年確定等情，有臺灣彰化地方法院
    檢察署刑案資料查註紀錄表及臺灣高等法院被告前案紀錄表
    各1份在卷可參，是以依照上開說明，本件被告施用毒品之
    犯行既經檢察官提起公訴，本院自應依法論科。綜上，本件
    事證明確，被告上開施用毒品之犯行，應堪認定。
三、核被告紀承茂所為，係犯毒品危害防制條例第10條第1項之
    施用第一級毒品罪及同條第2項之施用第二級毒品罪。又其
    持有第一級毒品海洛因及第二級毒品甲基安非他命並進而施
    用，其持有之低度行為應為施用之高度行為所吸收，均不另
    論罪。至其所犯上開2罪間，犯意各別，行為互殊，應予分
    論併罰。又查被告於94年間曾因施用第一級毒品案件，經本
    院判處有期徒刑1年確定，而其入監執行後，於95年5月26日
    執行完畢乙節，有臺灣高等法院被告前案紀錄表1份附卷可
    憑，其受上開有期徒刑執行完畢後，5年以內故意再犯本件
    有期徒刑以上之2罪，為累犯，均應依法加重其刑。爰審酌
    被告前曾因施用毒品經送強制戒治執行完畢後，猶不思戒絕
    毒癮、革除惡習，顯未能深切悔改並記取教訓，惟念及其施
    用毒品之犯行，在本質上乃屬自我戕害身心健康之行為，且
    其並未因此而有破壞社會秩序或侵害他人權益之情形，以及
    犯後坦承犯行，態度尚佳等一切情狀，就其所犯上開2罪各
    量處如主文所示之刑，並定其應執行之刑，以資懲戒。
據上論斷，應依刑事訴訟法第273條之1第1項、第299條第1項前
段，毒品危害防制條例第10條第1項、第2項，刑法第11條前段、
第47條第1項、第51條第5款，判決如主文。
本案經檢察官林佳裕到庭執行職務。
中    華    民    國   100    年    2     月    25    日
                        臺灣彰化地方法院刑事第九庭
                              法  官  紀佳良
以上正本證明與原本無異。
如不服本判決，應於收受判決後10日內向本院提出上訴書狀，並
應敘述具體理由；其未敘述上訴理由者，應於上訴期間屆滿後20
日內向本院補提理由書（均須按他造當事人之人數附繕本「切勿
逕送上級法院」）。
中    華    民    國   100    年    2     月    25    日
                              書記官  林佑儒
附錄論罪科刑法條：
毒品危害防制條例第十條：
施用第一級毒品者，處六月以上五年以下有期徒刑。
施用第二級毒品者，處三年以下有期徒刑。